【裁判字號】    97,再易,6
【裁判日期】    981023
【裁判案由】    給付服務費
【裁判全文】
臺灣桃園地方法院民事判決               97年度再易字第6號
再審原告    星陽貨運有限公司
法定代理人  甲○○
再審被告    安聯保全股份有限公司
法定代理人  乙○
上列當事人間給付服務費事件，再審原告對於本院民國97年2 月
29日96年度簡上字第6 號確定判決提起再審之訴，本院判決如下
：
    主  文
再審之訴駁回。
再審訴訟費用由再審原告負擔。
    理  由
一、按不得上訴之判決，於宣示時確定；不宣示者，於公告時確
    定；再審之訴，應於30日之不變期間內提起，前項期間，自
    判決確定時起算，判決於送達前確定者，自送達時起算；其
    再審之理由發生或知悉在後者，均自知悉時起算，民事訴訟
    法第398 條第2 項、第500 條第1 項、第2 項前段分別定有
    明文。揆諸前揭說明，本院96年度簡上字第6 號判決於民國
    97年2 月29日宣示，因不得上訴，故該判決於97年2 月29日
    宣示時確定，而再審原告於同年3 月26日提起本件再審之訴
    ，有再審原告所提再審訴書狀上本院收文日期戳印可憑，是
    再審原告提起本件再審之訴，應認符合前述再審不變期間之
    規定，其提起本件再審之訴，程序上並無不合，核先敘明。
二、本件再審原告主張：
(一)、緣再審原告前與再審被告因給付服務費事件，經本院於97年
    2 月29日判決駁回再審原告之上訴，認上訴人即再審原告所
    主張系爭車用對講機失竊可歸責於被上訴人即再審被告，故
    上訴人得就失竊所生之損害對被上訴人主張賠償，因雙方互
    負債務且均已屆至，故得主張抵銷服務費用等說法不足採信
    ，並認為系爭失竊與保全管理疏失無涉，無庸負賠償責任，
    從而仍認再審原告應給付服務費與再審被告。惟原確定判決
    此一見解，尚有違誤之處，復有再審之理，茲將理由分述如
    下：
(1)、現場保全人員夜間能否長時間看到停放在守衛室附近之拖吊
    車，並注意有無異樣，就守衛室而言，守衛室旁燈光係整夜
    開啟，且依約保全人員每2 小時巡邏場區乙次，三千坪之拖
    吊場，每巡邏一次無需花費5 分鐘，亦即扣除巡邏而離開之
    5 分鐘，則在間隔1 小時55分鐘左右會在守衛室內或附近持
    續監視。且就再審原告於前審所提民事上訴補充理由（二）
    狀中所附之上證五（中壢拖吊場外觀及路燈現場照片）及上
    證六（中壢拖吊場現場位置圖正本）所示，車棚外、守衛室
    旁屋頂內及民權路另側均有照明燈光，保全人員即有適足光
    源照明可以巡視包含停放拖吊車區是否有異樣，惟前審未慮
    此足影響判決之重要事證，逕以場區其他區域照明設備於晚
    間22時關閉，即認場區漆黑不明無法監視，實疏嫌率斷等語
    置辯。
(2)、另查，侵入並取走1 部車用對講機約需時20分鐘，本案計遭
    竊14部車用對講機，則所費時間至少2 至3 小時以上。再審
    原告雖已陳明拖吊車停放位置在守衛室旁，本與其他區域照
    明無關，惟前審未對拖吊車停放位置是否確與守衛室相緊連
    ，是否在保全人員目視範圍內加以調查，卻率駁回再審原告
    前審上訴，實至有疑問，乃有進一步到現場勘驗之必要。
(二)、綜上，原確定判決並未交代何以不加以審酌是項足影響判決
    之重要證物，而逕以判決駁回再審原告之上訴請求，爰依民
    事訴訟法第497 條之規定，提起本件再審之訴，並聲明：(1)
    本院96年度簡上字第6 號確定判決廢棄。(2)上開廢棄部分，
    再審被告第一審訴之聲明駁回。(3)前審及再審訴訟費用均由
    再審被告負擔。
三、次按民事訴訟法第502 條第2 項規定，再審之訴顯無再審理
    由者，法院得不經言詞辯論，逕以判決駁回。此所謂「顯無
    再審理由」，係指針對再審原告所主張之再審原因，無須另
    經調查辯論，即可判定其不足以動搖原確定判決所為判斷結
    果而言。依同法第497 條規定，依第466 條不得上訴於第三
    審法院之事件，除前條規定外，其經第二審確定之判決，如
    就足影響於判決之重要證物，漏未斟酌，亦得提起再審之訴
    。另同法第436 條之7 亦規定，對於簡易訴訟程序之第二審
    確定終局裁判，如就足影響於裁判之重要證物，漏未斟酌者
    ，亦得提起再審之訴。惟所謂「就足影響於判決之重要證物
    漏未斟酌者」，係指足以影響於判決基礎之重要證物，於前
    訴訟程序業已提出，然未經確定判決加以斟酌或忽視當事人
    聲明之證據而不予調查，或就依聲請或應依職權調查之證據
    未為判斷，且以該證物足以動搖原確定判決基礎者為限，均
    不失為漏未斟酌。至若於判決理由項下說明無調查之必要，
    或縱經斟酌亦不足影響判決基礎者，即與漏未斟酌有間，不
    得據為本條所定之再審理由。是以，再審之訴雖符合再審合
    法要件，但顯無就足影響於判決之重要證物漏未斟酌之情事
    時，法院自應以再審之訴無理由，判決駁回再審之訴。
四、經查：
(一)、本件原確定判決斟酌全辯論意旨及調查證據之結果，認再審
    原告未能證明再審被告關於系爭契約有何債務不履行之情事
    ，則其逕以再審被告須對系爭失竊車用對講機等負賠償責任
    為由，主張對再審被告之管理服務費為抵銷，並不足採。按
    民事訴訟法第277 條前段明文規定，當事人主張有利於己之
    事實者，就其事實有舉證之責任。惟再審原告就其所稱拆卸
    1 部對講機所需20分鐘、證人謝政豐當夜未盡巡邏之責、竊
    案發生與證人謝政豐當夜未盡巡邏之責有因果關係等情，均
    未舉證，是其認為本件竊案係因再審被告之受僱人未盡巡邏
    之責所致，僅係再審原告推測之詞，實難謂其就再審被告應
    負損害賠償責任已盡其舉證之責。上開情形並經前審於確定
    判決中詳為說明，再審原告復以前詞主張原確定判決違誤不
    當，僅係就原屬事實審法院對證言取捨、事實認定等職權行
    使，有不同之看法，而非發見未經斟酌之物證或得使用該物
    證，或其於前訴訟程式中已提出而未經斟酌之物證，自難認
    合於再審事由。
(二)、再審原告又主張原確定判決未就其提出之照明設備現場照片
    、位置圖等證據審究，係就足影響於判決之重要證物漏未斟
    酌云云。惟原審確定判決中，即有「於警用拖吊車旁固有24
    小時之照明設備，惟其餘照明設備在本竊案發生之前，上訴
    人均要求被上訴人人員於晚間10時關閉，此有值勤日報表及
    兩造所繪場區平面示意圖在卷可稽，復為上訴人所不爭執」
    等語，顯見原確定判決就再審原告所提出之相關照明設備及
    位置圖等證據，均已加以審酌論究，並進而認定竊案現場之
    拖吊場夜間照明不足，遭竊車輛外觀亦無明顯異狀，又依兩
    造契約約定保全人員對於車內物品無清點義務，更無檢查權
    限，不能認值班保全人員未能發現拖吊場中停放車輛內之對
    講機遭竊情事，即屬有過失或債務不履行，而駁回再審原告
    之上訴，揆諸前開說明，自無就重要證物漏未斟酌之情。至
    再審原告雖主張本件應有履勘現場之必要，然查，再審原告
    於前審根本未就此項證據聲請調查，揆諸前揭說明，對於此
    項未經當事人聲請調查之證據，前審自無漏未審酌之可言。
    況履勘現場之目的既為明瞭現場狀況，再審原告於前審已就
    現場狀況提出數張相片及位置圖供法院參酌，原審據該等資
    料，認已足了解現場狀況而無履勘現場之必要，此乃證據取
    捨之情形，尚難認有重要證據漏未審酌之情形。
五、綜上，再審原告主張原確定判決有民事訴訟法第436 條之7
    之再審理由，顯不足採。從而，本件再審之訴，顯無理由，
    爰不經言詞辯論，予以駁回。
六、依民事訴訟法第502 條第2 項、第78條判決如主文。
中    華    民    國    98    年    10    月    23    日
                  民事第二庭  審判長  法  官   劉克聖
                                      法  官   楊晴翔
                                      法  官   卓立婷
上為正本係照原本作成
本判決不得上訴
中    華    民    國    98    年    10    月    26    日
                                      書記官   黃進傑


司法院資訊處製作；財團法人民間司法改革基金會備份。
